臺中高等行政法院裁定
                                       100年度簡字第74號
原      告  林進財
被      告  臺中市政府地方稅務局
代  表  人  蔡啟明
訴訟代理人  陳曉瑩
上列當事人間使用牌照稅事件，原告不服臺中市政府中華民國10
0年2月24日府授法訴字第1000031771號訴願決定，提起行政訴訟
，本院裁定如下：
    主  文
原告之訴駁回。
訴訟費用由原告負擔。
    理  由
一、按「原告之訴有起訴不合程式或不備其他要件者，行政法院
    應以裁定駁回之。」行政訴訟法第107條第1項第10款定有明
    文。次按人民因中央或地方機關之違法行政處分，認為損害
    其權利或法律上之利益，經依訴願法提起訴願而不服其決定
    者，得向高等行政法院提起撤銷訴訟，行政訴訟法第4條第1
    項定有明文。又所謂行政處分，依訴願法第3條第1項規定係
    指中央或地方機關就公法上具體事件所為之決定或其他公權
    力措施而對外直接發生法律效果之單方行政行為而言。至行
    政機關所為單純事實之敘述（或事實通知）或理由之說明，
    既不因該項敘述或說明而生何法律上之效果，自非行政處分
    。
二、本件原告所有車牌號碼2J-8848號自小客車（下稱系爭車輛
    ）因欠繳民國（下同）90年至94年度使用牌照稅，遭法務部
    行政執行署臺中行政執行處（下稱臺中行政執行處）執行，
    原告於執行程序中向臺中行政執行處聲明異議，主張系爭車
    輛已於92年9月29日向臺中市警察局第五分局水湳派出所報
    案遺失。臺中行政執行處認原告主張涉及行政處分實體核定
    之爭議，乃於99年10月6日以中執庚98年牌照執字第0012832
    5號函通知被告。經被告查明後，於99年10月29日以中市消
    字第0990066760號函復原告略以：「台端陳情撤銷所有2J-8
    848號車輛使用牌照稅欠稅乙案，經查該車92年9月29日車牌
    遺失，但未至監理機關辦理停駛或牌照註銷手續，且該車逾
    期未參加定期檢驗經監理機關於94年10月21日註銷牌照，使
    用牌照稅依規定應課徵至逾檢註銷前一日止。」等語。原告
    不服，提起訴願，遭決定不受理，遂提起行政訴訟。經查，
    被告99年10月29日中市消字第0990066760號函係就原告向臺
    中行政執行處聲明異議之主張，依臺中行政執行處99年10月
    6日中執庚98年牌照執字第00128325號函通知，主動向原告
    說明系爭車輛課徵使用牌照稅之情形，並非否准原告之申請
    或對原告產生系爭車輛使用牌照稅納稅義務之法律上效果。
    換言之，被告99年10月29日中市消字第0990066760號函僅係
    就系爭車輛應納使用牌照稅之情形所為單純事實之陳述，原
    告就系爭車輛繳納使用牌照稅之義務，並未因被告99年10月
    29日中市消字第0990066760號函而對外發生任何法律效果，
    依首揭法令及說明，即難謂其屬行政處分性質。訴願決定以
    上開函非屬行政處分，不予受理，即無不合。原告提起行政
    訴訟，顯非合法，應予駁回。
三、依行政訴訟法第107條第1項第10款、第104條、民事訴訟法
    第95條、第78條，裁定如主文。
中    華    民    國    100   年    7     月    27    日
                臺中高等行政法院第三庭
                                法  官  王  德  麟
以上正本證明與原本無異。
如不服本裁定，應於裁定送達後10日內，以本訴訟事件所涉及之
法律見解具有原則性者，始得向本院提出抗告狀並表明抗告理由
，經最高行政法院許可，否則不得抗告；如於本裁定宣示後送達
前提起抗告者，應於裁定送達後10日內補提抗告理由書（均應依
對造人數提出繕本）。
中    華    民    國    100   年    7     月    27    日
                                書記官  凌  雲  霄